臺灣士林地方法院刑事判決　　　　　 110年度審易字第1086號
公　訴　人　臺灣士林地方檢察署檢察官林彥均
被　　　告　廖志祥




上列被告因竊盜案件，經檢察官提起公訴（110 年度偵緝字第70
1 號），被告在本院準備程序中就被訴事實為有罪之陳述，經本
院獨任法官裁定改依簡式審判程序審理後，茲判決如下：
    主  文
廖志祥毀壞門扇竊盜，累犯，處有期徒刑捌月；未扣案之犯罪所
得新臺幣壹仟柒佰元沒收，於全部或一部不能沒收或不宜執行沒
收時，追徵其價額。
    事  實                                
一、廖志祥先前曾因案服刑，民國105 年10月19日期滿出監後，
    復有下列之科刑及執行情形：
（一）第一次入監服刑部分：
      因竊盜、妨害自由等案件，經臺灣桃園地方法院以106 年
      度審簡字第165 號判決各處有期徒刑4 月、拘役50日及拘
      役30日確定；又因竊盜案件，經同法院以106 年度桃簡字
      第322 號判決判處拘役25日確定，上開拘役部分，嗣並經
      同法院以106 年度聲字第2585號裁定合併定應執行刑為拘
      役90日確定；上開拘役90日及有期徒刑4 月，接續執行至
      107 年3 月21日期滿出監，執行完畢；
（二）第二次入監服刑部分：
    1.因竊盜案件，經臺灣桃園地方法院以106 年度審易字第28
      11號判決判處有期徒刑3 月確定後，再與上開已經執行之
      有期徒刑4 月部分，由同法院以107 年度聲字第2624號裁
      定合併定應執行刑為有期徒刑6 月確定；
    2.又因多起竊盜案件，經臺灣桃園地方法院先後以106 年度
      易字第1370號、107 年度桃簡字第1470號、107 年度桃簡
      字第2172號、108 年度審易字第422 號判決依序各判處有
      期徒刑3 月、4 月、3 月、3 月（共3 罪）確定，此部分
      案件，嗣並經同法院以108 年度聲字第2639號裁定合併定
      應執行刑為有期徒刑1 年確定；
    3.另因竊盜案件，經臺灣彰化地方法院以107 年度簡字第35
      9 號判決判處拘役55日，上訴後由同法院合議庭以107 年
      度簡上字第47號判決駁回上訴而確定；
    4.上述之有期徒刑6 月、1 年兩個執行刑，連同上述之拘役
      55日，送監接續執行至109 年4 月18日縮刑期滿出監，執
      行完畢。
二、廖志祥復意圖為自己不法之所有，基於竊盜犯意，於109 年
    10月2 日凌晨3 時45分許，在臺北市○○區○○路0 段00號
    「天鍋宴西湖店」前，趁該店打烊後四下無人之際，徒手扳
    開電動門，使中間門縫擴大後（毀損部分未據告訴），自縫
    隙間穿入店內，竊取店長潘氏月所管領，放置在櫃檯上之小
    費箱1 個，得手後逃離現場，小費箱內之現金約新臺幣（下
    同）1700元留供給用，小費箱則隨手丟棄在路邊草叢。嗣因
    廖志祥行竊時觸動警報，經保全員謝宇僑到場查看，發覺遭
    竊後報警處理，始為警循線查獲上情。
三、案經潘氏月訴請臺北市政府警察局內湖分局移送臺灣士林地
    方檢察署檢察官偵查起訴。
    理  由
一、本件係依簡式審判程序審判之案件，依刑事訴訟法第273 條
    之2 規定，本件之證據調查，不受同法第159 條第1 項、第
    161 條之2 、第161 條之3 、第163 條之1 及第164 條至第
    170 條等規定之限制，先予敘明。
二、訊據被告廖志祥坦承上揭竊盜犯行不諱，核與潘氏月、謝宇
    僑於警詢中指述之失竊情節相符（偵查卷第11頁、第17頁）
    ，此外，並有現場監視器側錄被告行竊前後過程之畫面翻拍
    照片1 份附卷可稽（偵查卷第19頁至第41頁），足認被告前
    揭自白與事實相符，可以採信，本件事證明確，被告犯行洵
    堪認定，應依法論科。
三、核被告所為，係犯刑法第321 條第1 項第2 款之毀壞門扇竊
    盜罪。被告前有如事實欄所示之科刑及執行情形，有臺灣高
    等法院被告前案紀錄表1 份在卷可考，其於前案之有期徒刑
    執行完畢後，5 年內故意再犯本件有期徒刑以上刑之罪，為
    累犯，考量其先前即係因多起竊盜案件受刑，與本案之犯罪
    類型相同，顯見前次對被告執行之刑罰，並未對其產生一定
    之嚇阻或教化效果，即便因此加重其刑，罪刑之間仍屬相當
    ，並無過苛之虞，參酌司法院大法官會議釋字第775 號解釋
    意旨，爰依刑法第47條第1 項規定，加重其刑。爰審酌被告
    先前有多次竊盜前科，已係慣犯，仍不知悔改，又再犯本件
    竊盜犯行，此次行竊他人財物，雖稱是無錢返家（偵查卷第
    8 頁），然終究是意圖不勞而獲所致，犯罪之動機、目的，
    均無可取，本次之犯罪所得雖約僅1700元，然造成案發地點
    電動門之損壞，直接破壞該處的門禁安全，犯罪手段可議，
    被告犯後雖始終坦承犯行，然未能與潘氏月達成和解，或賠
    償潘女損失，另參酌被告之年齡智識、生活經驗與其他一切
    情狀，量處如主文所示之刑，以示懲儆。
四、被告竊得之1700元係其犯罪所得，被告亦未將之返還，或賠
    償給被害人潘氏月，爰依刑法第38條之1 第1 項前段、第3
    項規定，對上開犯罪所得宣告沒收，於全部或一部不能沒收
    或不宜執行沒收時，追徵其價額，潘氏月並得依刑事訴訟法
    第473 條第1 項規定，於裁判確定後1 年內，向檢察官聲請
    發還已沒收之前開犯罪所得，附此敘明，至於被告竊得之小
    費箱已經丟棄（偵查卷第8 頁），衡諸此類日常用物價值不
    高，據潘氏月估計，至多不過638 元（偵查卷第12頁），故
    此應無再浪費司法資源，追查以至沒收（追徵）該小費箱之
    必要，其沒收欠缺刑法上之重要性，參酌刑法第38條之2 第
    2 項規定，即不再宣告沒收該小費箱，併此敘明。
據上論斷，應依刑事訴訟法第273 條之1 第1 項、第299 條第1
項前段，刑法第321 條第1 項第2 款、第47條第1 項前段、第38
條之1 第1 項前段、第3 項，判決如主文。
本案經檢察官蔡元仕到庭執行職務。
中    華    民    國   110    年    9     月    28    日
                  刑事第九庭法  官  陳彥宏  
以上正本證明與原本無異。
如不服本判決應於收受送達後 20 日內向本院提出上訴書狀，並
應敘述具體理由。其未敘述上訴理由者，應於上訴期間屆滿後20
日內向本院補提理由書( 均須按他造當事人之人數附繕本) 「切
勿逕送上級法院」。
因疫情而遲誤不變期間，得向法院聲請回復原狀。
                            書記官  李文瑜
中    華    民    國   110    年    9     月    28    日
 
論罪法條：
刑法第321條
犯前條第 1 項、第 2 項之罪而有下列情形之一者，處 6 月以
上 5 年以下有期徒刑，得併科 50 萬元以下罰金：
一、侵入住宅或有人居住之建築物、船艦或隱匿其內而犯之。
二、毀越門窗、牆垣或其他安全設備而犯之。
三、攜帶兇器而犯之。
四、結夥三人以上而犯之。
五、乘火災、水災或其他災害之際而犯之。
六、在車站、港埠、航空站或其他供水、陸、空公眾運輸之舟、
    車、航空機內而犯之。
前項之未遂犯罰之。